臺灣基隆地方法院刑事判決　　　　　　 94年度交易字第27號
公　訴　人　臺灣基隆地方法院檢察署檢察官
被　　　告　丙○○　男　34歲.
上列被告因業務過失傷害案件，經檢察官聲請以簡易判決處刑（
93年度偵字第4531號），本院認不得以簡易判決處刑，改依通常
程序處理，並判決如下：
    主  文
本件公訴不受理。
    理  由
一、公訴意旨如檢察官起訴書所載（如附件）。
二、按告訴乃論之罪，告訴人於第一審辯論終結前得撤回其告訴
    ，又告訴經撤回者，應諭知不受理之判決，刑事訴訟法第二
    百三十八條第一項、第三百零三條第三款定有明文。
三、查本件告訴人乙○○告訴被告丙○○業務過失傷害案件，起
    訴書認被告丙○○係觸犯刑法第二百八十四條第二項前段之
    業務過失傷害罪，依同法第二百八十七條前段之規定，須告
    訴乃論。茲據告訴人乙○○於民國九十四年六月八日當庭向
    本院撤回告訴，依照前揭說明，爰不經言詞辯論，逕為諭知
    不受理之判決。
據上論斷，應依刑事訴訟法第四百五十二條、第三百零三條第三
款、第三百零七條，判決如主文。
中　　華　　民　　國　　94　　年　　6 　　月　　9 　　日
                  交通法庭審判長法  官　王福康
                                法  官  何怡穎
                                法  官  徐世禎
以上正本證明與原本無異。
對於本件判決如有不服，應於收受送達後10日內，向本院提出上
訴書狀，上訴於臺灣高等法院，並按他造當事人之人數附具繕本
。
中　　華　　民　　國　　94　　年　　6 　　月　　9 　　日
                                書記官　王一芳
附件：
臺灣基隆地方法院檢察署檢察官聲請簡易判決處刑書
　　　　　　　　　　　　　　　　　　　 93年度偵字第4531號
　　 被　　　告　丙○○　男　34歲（民國○○年○月○○日生）
　　　　　　　　　　　　 籍設臺北縣瑞芳鎮○○街35巷42號
　　　　　　　　　　　　 現居基隆市安樂區○○○街213號
　　　　　　　　　　　　 國民身分證統一編號：Ｚ000000000號
上列被告因過失傷害案件，業經偵查終結，認為宜聲請以簡易判
決處刑，茲將犯罪事實及證據並所犯法條分敘如下：
　　　　 犯罪事實
一、丙○○係基隆客運股份有限公司（下稱基隆客運公司）營業
　　大客車駕駛，為從事駕駛業務之人，於93年6 月24日上午10
　　時45分許，駕駛該公司行駛基隆至板橋線車號FS-797號之營
　　業大客車，沿基隆市○○路外側車道由市區往八堵方向行駛
　　。原應注意駕駛汽車超車時，於前行車減速靠邊或以手勢或
　　亮右方向燈表示允讓後，後行車始得超越，超越時應顯示左
　　方向燈並於前車左側保持半公尺以上之間隔超過，行至安全
　　距離後，再顯示右方向燈駛入原行路線。且依當時天氣晴，
　　日間自然光線，道路有柏油舖裝、平坦，路面無缺陷及障礙
　　物，視線良好，並無不能注意之情形，丙○○於行經基隆市
　　○○路22號前，竟疏於注意，於超越前車駛入外側車道時，
　　未保持安全車距，而擦撞同向在前行駛外側車道，由乙○○
　　所駕駛之車號WKK-423 號輕機車左側，致乙○○人車倒地，
　　使乙○○受有左膝擦傷、左踝瘀傷及左手肘擦傷等傷害。案
　　經丙○○報警處理，經警到場未知肇事人姓名時，丙○○向
　　警當場承認為肇事者，而循線查知上情。
二、案經乙○○訴由基隆市警察局第一分局報告偵辦。
　　 　 證據並所犯法條
一、上揭事實業據被告丙○○於警詢時自白不諱，核與告訴人乙
　　○○指訴之情節相符，復有驗傷診斷書、道路交通事故現場
　　圖、道路交通事故調查表(一)與(二)、告訴人與被告道路交通事
　　故簡易談話紀錄表(一)、道路交通事故補充資料(二)各1 份及現
　　場與肇事車輛照片13幀在卷可資佐證，被告之上開自白堪信
　　與事實相符。另雖被告於偵訊時翻異前詞辯稱：「... 案發
　　時車輛是並行的，因為我們是前一個紅綠燈同時起步往前行
　　走，我是走在外側車道，告訴人是走在我右側，我就聽到有
　　人喊叫我車撞到人了，我就下車查看。」云云。經查，被告
　　於警到場處理簡易談話時，供稱未注意到告訴人駕駛之機車
　　等語，有該簡易談話紀錄表在卷可稽；且本件事故後，被告
　　駕駛之車輛係停在外側車道與內側車道分道線上，惟若真如
　　被告所言，則事故後被告駕駛之車輛四輪均應在外側車道內
　　，是被告上開辯詞除與前供不一外，又與現場所示情狀不合
　　，是其所辯顯不足採。按駕駛汽車超車時，於前行車減速靠
　　邊或以手勢或亮右方向燈表示允讓後，後行車始得超越，超
　　越時應顯示左方向燈並於前車左側保持半公尺以上之間隔超
　　過，行至安全距離後，再顯示右方向燈駛入原行路線，道路
　　交通安全規則第101 條第5 款定有明文。依車禍當時天氣晴
　　，日間自然光線，道路有柏油舖裝、平坦，路面無缺陷及障
  　礙物，視線良好，並無不能注意之情形，被告駕汽車竟疏未
　　注意，其駕駛行為顯有過失，台灣省基宜區車輛行車事故鑑
  　定委員會亦同此認定，有該會93年9 月30日基宜鑑字第0935
    001425號函及鑑定意見書各一份在卷可按。而告訴人乙○○
　　因本件事故人車倒地，受有左膝擦傷、左踝瘀傷及左手肘擦
  　傷等傷害，其所受傷害與被告之過失行為有相當因果關係。
　　綜上，本件事證已臻明確，被告業務過失傷害犯嫌，洵堪認
  　定。
二、核被告所為係犯刑法第284條第2項之業務過失傷害罪嫌。
三、依刑事訴訟法第451條第1項聲請逕以簡易判決處刑。
　　 此致
臺灣基隆地方法院基隆簡易庭
中　　華　　民　　國　　94　　年　　4　　 月　　28　  日
　　　　　　　　　　　　　　　 檢 察 官　甲 ○ ○
本正本證明與原本無異
中　　華　　民　　國　　94　　年　　5 　　月　　 5 　 日
　　　　　　　　　　　　　　　 書 記 官　吳 重 光
附錄所犯法條：
刑法第284條第2項
　　從事業務之人，因業務上之過失傷害人者，處1 年以下有期
    徒刑、拘役或1 千元以下罰金，致重傷者，處3 年以下有期
    徒刑、拘役或2 千元以下罰金。
附記事項：本件係依刑事訴訟法簡易程序辦理，法院簡易庭得不
傳喚被告、輔佐人、告訴人、告發人等出庭即以簡易判決處刑；
被告、被害人、告訴人等對告訴乃論案件如已達成民事和解而要
撤回告訴或對非告訴乃論案件認有受傳喚到庭陳述意見之必要時
，請即另以書狀向簡易法庭陳述或請求傳訊。
